【裁判字號】    89,上易,2946
【裁判日期】    900131
【裁判案由】    竊盜
【裁判全文】
臺灣高等法院臺中分院刑事判決                  八十九年度上易字第二九四六號
    上  訴  人
    即  被  告  丙○○
右上訴人因竊盜案件，不服臺灣臺中地方法院八十九年度易字第三四六一號中華民國
八十九年十一月六日第一審判決（起訴案號：臺灣臺中地方法院檢察署八十九年度偵
字第一四八五三號），提起上訴，本院判決如左：
    主    文
原判決撤銷。
丙○○竊盜，處拘役伍拾日，如易科罰金以佰元折算壹日。
    事    實
一、丙○○於民國（下同）八十五年間因竊盜案件，經臺灣高等法院高雄分院於八十
    九年七月二十五日判處有期徒刑六月，緩刑三年確定，竟仍不思悔改，復基於意
    圖為自己不法之所有，於八十九年九月五日凌晨二時許，在臺中縣后里鄉○里村
    ○○路慈德巷七十一之一號前（起訴書誤載為同巷七十一號前），徒手竊取置於
    該處，為乙○○所有未上鎖之車台編號為Ｇ0000000號橘綠色腳踏車一部
，得手後將該車騎離現場，供為己用。嗣於同日凌晨二時許，乙○○因倒垃圾發
    現腳踏車失竊，即騎機車外出找尋，而於同日凌晨三時五十分許，在臺中縣后里
    鄉○○路三七七號前，發現騎乘上開腳踏車之丙○○，而報警當場查獲。
二、案經臺中縣警察局大甲分局移送臺灣臺中地方法院檢察署檢察官偵查起訴。
    理    由
一、訊據被告丙○○固坦承於右揭時地徒手騎走該腳踏車之犯行不諱，惟辯稱：以為
    該腳踏車是沒人要的云云。惟查，被告右揭竊盜犯行，業據其於警偵訊坦承不諱
    ，核與被害人乙○○指訴失竊情節大致相符，並有乙○○出具之贓物認領保管單
    可佐，又被告明知上開腳踏車非其所有，竟仍予竊取騎用，其據為自己不法所有
    之意圖甚明。被告雖辯稱：以為是沒人要的云云，惟查，該腳踏車外形觀之尚稱
    潔淨，且式樣新穎，並非老舊生鏽之貌等情，有相片二張可佐（詳見卷附臺中縣
    警察局刑案偵查卷宗），是被告辯稱：以為是沒人要的云云，顯非可採。本件事
    証明確，被告右揭竊盜犯行，洵堪認定。
二、核被告所為，係犯刑法第三百二十條第一項之竊盜罪。原審判決以被告陳首衫罪
    證明確予以論罪科刑，固非無見，惟按刑法第四十一條修正後於九十年一月十日
    經總統公佈規定為：「犯最重本刑為五年以下有期徒刑以下之刑之罪，而受六個
    月以下有期徒刑或拘役之宣告，因身體、教育、職業、家庭之關係或其他正當事
    由，執行顯有困難者，得以一元以上三元以下折算一日，易科罰金。但確因不執
    行所宣告之刑，難收矯正之效，或難以維持法秩序者，不在此限。併合處罰之數
    罪，均有前項情形，其應執行之刑逾六月者，亦同。」，於九十年一月十二日生
    效，依刑法第二條第一項前段之規定，自應適用上開修正後之法律，原審判決未
    及適用修正後之第四十一條之規定予以諭知易科罰金之折算標準，尚有未洽。被
    告上訴以該腳踏車誤以為沒人要而牽取指摘原審判決不當，並請求給予緩刑機會
    ，雖無理由，惟原審判決既有上開可議之處，自應由本予以撤銷改判。審酌被告
    前有多次竊盜犯罪紀錄，甫於八十九年七月二十五日因竊取腳踏車八部，為法院
    判處有期徒刑六月，緩刑三年確定，有臺灣高等法院被告全國前案紀錄表可佐被
    告竟於宣判後未逾一月，即再著手竊取腳踏車，其本次所竊得之財物為腳踏車一
    輛，暨其犯後態度等一切情狀，仍量處處拘役伍拾日，並依修正後之刑法第四十
    一條第一項前段之規定諭知易科罰金之折算標準。
據上論斷，應依刑事訴訟法第三百六十九條第一項前段、第三百六十四條，刑法第二
條第一項前段、第三百二十條第一項、修正後第四十一條第一項前段、罰金罰鍰提高
標準條例第一條前段、第二條，判決如主文。
本案經檢察官甲○○到庭執行職務。
中      華      民      國    九十      年     一     月     三十一   日
                                  臺灣高等法院臺中分院刑事第三庭
                                        審判長法  官  方  艤  駐
                                              法  官  劉  連  星
                                              法  官  胡  忠  文
右正本證明與原本無異。
不得上訴。
                                              書記官  粘  銘  環
中      華      民      國      九十     年       二      月     一     日
附錄論罪科刑法條
刑法第三百二十條第一項：
意圖為自己或第三人不法之所有，而竊取他人之動產者，為竊盜罪，處五年以下有期
徒刑、拘役或五百元以下罰金。                                            Ｉ


司法院資訊處製作；財團法人民間司法改革基金會備份。
